臺灣臺南地方法院刑事判決　
111年度交易字第430號
公  訴  人  臺灣臺南地方檢察署檢察官
被      告  許中祥


上列被告因公共危險案件，經檢察官提起公訴（111年度偵字第7
224號），被告就被訴事實為有罪之陳述，本院裁定進行簡式審
判程序，判決如下：
    主  文
許中祥駕駛動力交通工具而吐氣所含酒精濃度達每公升零點二五
毫克以上，處有期徒刑陸月，如易科罰金，以新臺幣壹仟元折算
壹日。
    事  實
一、許中祥於民國111年3月13日12時至13時30分許，在臺南市安
    南區堤頂道路某處與友人飲用啤酒後，吐氣所含酒精濃度已
    達每公升0.25毫克以上，仍於飲酒完畢後某時，騎乘車牌號
    碼000-000號普通重型機車自上址離開，惟於同日17時11分
    許，行經臺南市○○區○○路0段000號鐵皮屋前時，因身體不適
    停車並趴坐在機車上休息。嗣員警於同日17時22分許，駕駛
    巡邏車行經上址時發覺並停車查看，因許中祥身上散發酒味
    ，乃於同日17時51分許，對其施以酒精濃度檢測，測得其吐
    氣所含酒精濃度高達每公升1.20毫克，因而查獲上情。
二、案經臺南市政府警察局第三分局報請臺灣臺南地方檢察署檢
    察官偵查起訴。
    理  由
一、本件係經被告許中祥於審理中當庭表示認罪，而經本院裁定
    以簡式審判程序加以審理，依據刑事訴訟法第273條之2、第
    159條第2項之規定，不適用傳聞法則有關限制證據能力之相
    關規定，合先敘明。
二、上開犯罪事實業經被告於本院審理中坦承不諱，且被告於上
    開時、地為警查獲後，經測得之吐氣所含酒精濃度達每公升
    1.20毫克，有安順派出所道路交通事故當事人酒精測定紀錄
    表、財團法人台灣商品檢測驗證中心呼氣酒精測試器檢定合
    格證書、治安監視錄影系統車牌辨識資料、警車行車紀錄器
    及值勤密錄器截圖照片等在卷可資佐證(見警卷第15至17、2
    3頁、本院卷第37至63頁)，足認被告上開自白與事實相符，
    是本案事證明確，被告犯行堪以認定，應依法論科。
三、核被告所為，係犯刑法第185條之3第1項第1款之駕駛動力交
    通工具而吐氣所含酒精濃度達每公升0.25毫克以上罪。爰審
    酌被告已有酒後駕車之公共危險前案紀錄，且甫於111年2月
    26日因酒後駕車犯行遭警查獲，有臺灣高等法院被告前案紀
    錄表及臺灣臺南地方檢察署檢察官111年度偵字第6046號聲
    請簡易判決處刑書附卷可憑(見本院卷第13、25至26頁)，仍
    不知引以為誡，再犯本案，足見其心存僥倖，置己身及其他
    用路人之生命、身體、財產安全於不顧，危及行車安全，行
    為實有不當；兼衡其自述之智識程度、家庭經濟狀況(見本
    院卷第35頁)、查獲時之吐氣所含酒精濃度、於本院審理中
    坦承犯行，已有悔改之心等一切情狀，量處如主文所示之刑
    ，並諭知易科罰金之折算標準。
四、法院於審酌被告是否適用累犯規定而加重其刑時，訴訟程序
    上應先由檢察官就前階段被告構成累犯之事實，以及後階段
    應加重其刑之事項，主張並具體指出證明方法後，法院才需
    進行調查與辯論程序，而作為是否加重其刑之裁判基礎。前
    階段構成累犯事實為檢察官之實質舉證責任，後階段加重量
    刑事項為檢察官之說明責任，均應由檢察官分別負主張及具
    體指出證明方法之責。倘檢察官未主張或具體指出證明方法
    時，可認檢察官並不認為被告構成累犯或有加重其刑予以延
    長矯正其惡性此一特別預防之必要（最高法院110年度台上
    大字第5660號判決意旨參照）。檢察官固主張被告為累犯，
    請求依刑法刑法第47條第1項規定加重其刑，惟檢察官並未
    舉出相關證據說明被告構成累犯以及有加重其刑之必要，參
    照前揭判決要旨，本件即不能遽行論以累犯並加重其刑，併
    予敘明。　
五、依刑事訴訟法第273條之1第1項、第299條第1項前段，刑法
    第185條之3第1項第1款、第41條第1項前段，刑法施行法第1
    條之1，判決如主文。
本案經檢察官彭盛智提起公訴，檢察官羅瑞昌到庭執行職務。　
中　　華　　民　　國　　111 　年　　5 　　月　　23　　日
                  刑事第七庭  法　官　孫淑玉
以上正本證明與原本無異。
如不服本判決應於收受本判決後20日內向本院提出上訴書狀，並
應敘述具體理由。其未敘述上訴理由者，應於上訴期間屆滿後20
日內向本院補提理由書狀（均須按他造當事人之人數附繕本）「
切勿逕送上級法院」。 
　　　　　　　　　　　　　　　書記官　洪千棻
中　　華　　民　　國　　111 　年　　5 　　月　　24　　日
附錄本案論罪科刑法條：
中華民國刑法第185條之3
駕駛動力交通工具而有下列情形之一者，處3年以下有期徒刑，
得併科30萬元以下罰金：
一、吐氣所含酒精濃度達每公升零點二五毫克或血液中酒精濃度
    達百分之零點零五以上。
二、有前款以外之其他情事足認服用酒類或其他相類之物，致不
    能安全駕駛。
三、服用毒品、麻醉藥品或其他相類之物，致不能安全駕駛。
因而致人於死者，處3年以上10年以下有期徒刑，得併科2百萬元
以下罰金；致重傷者，處1年以上7年以下有期徒刑，得併科1百
萬元以下罰金。
曾犯本條或陸海空軍刑法第54條之罪，經有罪判決確定或經緩起
訴處分確定，於十年內再犯第1項之罪因而致人於死者，處無期
徒刑或5年以上有期徒刑，得併科3百萬元以下罰金；致重傷者，
處3年以上10年以下有期徒刑，得併科2百萬元以下罰金。